臺灣基隆地方法院刑事判決　　　　　　　　100年度訴字第5號
公　訴　人　臺灣基隆地方法院檢察署檢察官
被　　　告　黃英源
上列被告因違反毒品危害防制條例案件，經檢察官提起公訴（99
年度撤緩毒偵字第23、24、25號），並經本院合議庭裁定改行簡
式審判程序，判決如下：
    主  文
黃英源施用第一級毒品，累犯，處有期徒刑柒月。又施用第一級
毒品，累犯，處有期徒刑柒月。又施用第一級毒品，累犯，處有
期徒刑捌月。應執行有期徒刑壹年月。
    犯罪事實及理由
一、犯罪事實：
    引用檢察官起訴書犯罪事實欄之記載（如附件）。
二、證據名稱：
    引用檢察官起訴書證據並所犯法條欄標題一證據清單之記載
    （如附件），另補充「被告黃英源於本院準備程序及審理時
    所為自白」及「臺灣高等法院被告前案紀錄表」。
三、量刑理由：
  (一)審酌被告施用毒品本屬自戕行為，未對他人法益造成明顯而
    立即之危害，犯後坦承犯行，節省司法資源，態度良好，惟
    其已有多次因施用毒品受觀察勒戒處分及刑罰執行之紀錄，
    本案行為前最近一次施用第一級毒品案件則經法院判處有期
    徒刑1 年2 月（嗣經減刑為有期徒刑7 月）確定，有臺灣高
    等法院被告前案紀錄表可參，本案行為更係於前案假釋期間
    所犯，可見其意志力薄弱，從未能徹底戒絕毒品，故有必要
    科以相當程度之刑罰，兼衡被告3 次犯罪之動機、手段，有
    侵占、竊盜、違反毒品危害防制條例等前科之素行，國中畢
    業學歷之智識程度，無固定職業、未婚、尚無子女之生活狀
    況等一切情狀，就其所犯3 罪，分別量處如主文所示之刑，
    並定其應執行之刑。
  (二)扣案之海洛因1 包（驗前淨重0.0680公克，驗餘淨重0.0660
    公克），雖屬查獲之第一級毒品，然其係在「臺北縣瑞芳鎮
    ○○○路50巷7 號鄭建龍住所」為警查獲，並非在被告施用
    海洛因之地點（基隆市○○區○○路316 巷3 號其住處）為
    警查獲，被告始終否認持有上開毒品，復無其他積極證據足
    信上開毒品即係被告施用後剩餘之毒品，自難認定與本案被
    告犯罪事實有關，爰不在本案宣告沒收（最高法院94年度台
    上字第5984號判決意旨參照），應由檢察官另為適法之處理
    ，附此敘明。
四、應適用之法條：
  (一)刑事訴訟法第273 條之1 第1 項、第299 條第1 項前段、第
    310 條之2 、第454 條。
  (二)毒品危害防制條例第10條第1 項、第2 項。
  (三)刑法第11條前段、第55條、第47條第1 項、第51條第5 款。
五、本判決書係依刑事訴訟法第310 條之2 準用同法第454 條第
    1 、2 項製作，僅記載當事人欄、主文、犯罪事實、證據名
    稱、應適用之法條，犯罪事實及證據部分並得引用檢察官起
    訴書之記載。
本案經檢察官李辛茹到庭執行職務。
中    華    民    國   100    年    1     月    19    日
                  刑事第二庭  法  官  羅貞元
以上正本證明與原本無異。
如不服本判決應於收受送達後10日內向本院提出上訴書狀，並應
敘述具體理由；其未敘述上訴理由者，應於上訴期間屆滿後20日
內向本院補提理由書(均須按他造當事人之人數附繕本)「切勿逕
送上級法院」。
中    華    民    國   100    年    1     月    19    日
                              書記官  陳虹
附錄罪論法條：
毒品危害防制條例第10條
施用第一級毒品者，處 6 月以上 5 年以下有期徒刑。
施用第二級毒品者，處 3 年以下有期徒刑。
附件：
臺灣基隆地方法院檢察署檢察官起訴書
                                  99年度撤緩毒偵字第23號
                                  99年度撤緩毒偵字第24號
                                  99年度撤緩毒偵字第25號
    被      告  黃英源  男  36歲（民國○○年○月○日生）
                        住基隆市○○區○○路316巷3號
                        國民身分證統一編號：Ｚ000000000號
上列被告因違反毒品危害防制條例案件，業經偵查終結，認應提
起公訴，茲敘述犯罪事實及證據並所犯法條如下：
        犯罪事實
一、黃英源前因施用毒品案件，經觀察、勒戒，認無繼續施用之
    傾向，於民國92年12月12日釋放，並由本署檢察官以92年度
    毒偵字第840 號為不起訴處分確定；復因施用毒品案件，經
    臺灣基隆地方法院以93年度訴字395號判決判處有期徒刑7月
    確定，於94年4月20 日縮刑期滿執行完畢。又因施用毒品案
    件，經同法院以94年度易字第303號判決判處有期徒刑4月確
    定，於95年2月17 日縮刑期滿執行完畢。復因施用毒品案件
    ，經臺灣高等法院於96年4月4日，以96年度上訴字第289 號
    判決判處應執行有期徒刑1年2月，該判決於同年5月4日確定
    在案；又因 2次竊盜案件，經臺灣基隆地方法院分別判處有
    期徒刑5月、6月，上開案件，又經同法院以96年度聲減字第
    1138號裁定應執行有期徒刑1年2月確定而；再因施用第一級
    毒品及4次竊盜案件，經同法院以96年度訴字第493號判決判
    處有期徒刑1年8月，上揭數罪接續執行，甫於98年8月4日縮
    短刑期假釋出獄付保護管束中。
二、詎猶不知悔改，復基於施用毒品之犯意，於(一)於 98年8月24
    日晚上11時、12時許，在基隆市○○區○○路316巷3號住所
    ，以針筒注射方式，施用第一級毒品海洛因 1次。嗣於同年
    月27日下午3時50 分，於本署觀護人室採驗尿液時查獲。(二)
    於98年9月7日15時許，在上揭住所，以針筒注射方式，施用
    第一級毒品海洛因，嗣於同年月10日16時10分許，為警於臺
    北縣瑞芳鎮○○○路50巷7 號鄭建龍（另案偵辦）住所搜索
    時，因同在現場而遭查獲，並扣得第一級毒品海洛因0.0680
    公克（淨重）。(三)於98年9月18日11時、12 時許，在上揭住
    所，以針筒注射方式，同時施用第一級毒品海洛因及第二級
    毒品甲基安非他命1次。嗣於同年月21日上午9時15分，於本
    署觀護人室採驗尿液時查獲。
三、案經本署觀護人及基隆市警察局第二分局報告偵辦。
        證  據  並  所  犯  法  條
一、證據清單及待證事實：
┌──┬───────────┬───────────┐
│編號│    證  據  名  稱    │    待  證  事  實    │
├──┼───────────┼───────────┤
│ 一 │被告黃英源於警詢及偵查│被告施用第一級毒品海洛│
│    │中之供述              │因及第二級毒品甲基安非│
│    │                      │他命之犯罪事實        │
├──┼───────────┼───────────┤
│ 二 │台灣尖端先進生技醫藥股│被告於98年8月27日15時 │
│    │份有限公司98年9月9日濫│50分於本署觀護人室所採│
│    │用藥物尿液檢驗報告及本│之尿液經送驗結果呈海洛│
│    │署受保護管束人尿液檢體│因代謝物嗎啡陽性反應之│
│    │監管紀錄表（檢體編號：│事實                  │
│    │000000000）各1紙      │                      │
├──┼───────────┼───────────┤
│ 三 │台灣尖端先進生技醫藥股│被告於98年9月10日18時 │
│    │份有限公司99年9月18日 │為警所採之尿液經送驗結│
│    │濫用藥物尿液檢驗報告及│果呈海洛因代謝物嗎啡陽│
│    │基隆市警察局第二分局偵│性反應之事實          │
│    │辦毒品案件尿液檢體對照│                      │
│    │表（檢體編號：99-2-339│                      │
│    │）各1紙               │                      │
├──┼───────────┼───────────┤
│ 四 │台灣尖端先進生技醫藥股│被告於98年9月21日9時25│
│    │份有限公司98年9月25日 │分於本署觀護人室所採之│
│    │濫用藥物尿液檢驗報告及│尿液經送驗結果呈海洛  │
│    │本署受保護管束人尿液檢│因代謝物嗎啡陽性反應及│
│    │體監管紀錄表（檢體編號│甲基安非他命陽性反應之│
│    │：000000000）各1紙    │事實                  │
├──┼───────────┼───────────┤
│ 五 │本署扣押物品清單、基隆│扣案之白色粉塊1袋，經 │
│    │市警察局第二分局搜索扣│檢出毒品海洛因成份。  │
│    │押筆錄、扣押物品目錄表│                      │
│    │、毒品鈕初步鑑驗報告單│                      │
│    │、交通部民用航空局航空│                      │
│    │醫務中心98年10月13日航│                      │
│    │藥鑑字第0985181號毒品 │                      │
│    │鑑定書                │                      │
├──┼───────────┼───────────┤
│ 六 │本署刑案資料查註紀錄表│被告於觀察、勒戒執行完│
│    │1份                   │畢釋放後5年內以及有期 │
│    │                      │徒刑之執行完畢後5年內 │
│    │                      │，故意再犯本件施用第一│
│    │                      │級毒品罪嫌之事實      │
└──┴───────────┴───────────┘
二、核被告所為，係犯毒品危害防制條例第10條第1項、第2項之
    施用第一級毒品及第二級毒品罪嫌。被告施用前後持有第一
    級毒品海洛因之低度行為為施用之高度行為所吸收，不另論
    罪。又被告同時施用海洛因及甲基安非他命，係以一行為而
    觸犯上開二罪名，為想像競合犯，請依刑法第55條從重論以
    施用第一級毒品罪嫌。其 3次施用第一級毒品海洛因犯行間
    ，犯意個別，行為互異，請分論併罰。又被告曾受有期徒刑
    之執行完畢，有本署刑案資料查註紀錄表1份可參，其於5年
    內故意再犯本件有期徒刑以上之罪，為累犯，請依刑法第47
    條第1項規定加重其刑。至扣案之第一級毒品海洛因1包〈淨
    重0.0680公克〉，請依毒品危害防制條例第18條第1 項之規
    定，宣告沒收銷燬。
三、依毒品危害防制條例第23條第2項、刑事訴訟法第251條第1
    項提起公訴。
    此    致
臺灣基隆地方法院
中    華    民    國    99    年    12    月    10    日
                              檢察官  周  啟  勇
本件正本證明與原本無異
中    華    民    國    99    年    12    月    30    日
                              書記官  楊  雅  玲
附錄所犯法條：
毒品危害防制條例第10條
施用第一級毒品者，處 6 月以上 5 年以下有期徒刑。
施用第二級毒品者，處 3 年以下有期徒刑。